【裁判字號】    98,簡上,1102
【裁判日期】    981231
【裁判案由】    詐欺
【裁判全文】
臺灣板橋地方法院刑事判決            98年度簡上字第1102號
上  訴  人
即  被  告  乙○○
上列上訴人即被告因詐欺案件，不服本院中華民國98年7 月13日
98年度簡字第5153號第一審刑事簡易判決（聲請簡易判決處刑案
號：臺灣板橋地方法院檢察署98年度偵字第10656 號），提起上
訴，本院管轄之第二審合議庭判決如下：
    主  文
上訴駁回。
乙○○緩刑貳年。
    事實及理由
一、本案經本院審理結果，認第一審以被告乙○○涉犯刑法第30
    條第1 項、第339 條第1 項之幫助詐欺取財犯行，罪證明確
    ，適用刑事訴訟法第449 條第1 項前段、第3 項、第454 條
    第2 項，刑法第30條、第339 條第1 項、第41條第1 項前段
    ，刑法施行法第1 條之1 ，並審酌被告轉交柯順龍之帳戶予
    詐欺集團作為犯罪使用，增加被害人尋求救濟之困難，並使
    犯罪之訴追趨於複雜，擾亂社會正常交易安全，及本件被害
    人受詐騙金額，被告之幫助行為對於正犯所提供之助力暨犯
    後否認犯行之一切情狀，判處有期徒刑5 月，如易科罰金，
    以新臺幣（下同）1,000 元折算1 日，其認事用法均無違誤
    ，量刑亦屬妥適，均引用如附件第一審判決書記載之事實、
    證據及理由。
二、上訴人即被告上訴意旨對於被訴犯罪事實為有罪之陳述，僅
    以：伊希望能與被害人和解，請求給予諭知緩刑之宣告等語
    。經查，被告於本院審理時坦承幫助詐欺取財之犯行，本件
    原審予以論罪科刑，其認事用法既無違誤，量刑亦屬妥適，
    自應予維持，被告之上訴即無理由，應駁回上訴。然查，被
    告前未曾受有期徒刑以上刑之宣告，此有臺灣高等法院被告
    全國前案紀錄表1 份附卷可稽，其僅因一時失慮，偶罹刑典
    ，犯後於本院審理時業已坦承犯行，且已賠償被害人甲○○
    、丙○○部分損害而達成和解，有本院98年11月2 日、同年
    11月26日調解筆錄2 份在卷可按，再被告於本案犯行係屬幫
    助犯，犯罪手段非屬惡劣，且未因此獲得不法利益，並兼衡
    被告高中畢業之智識程度，並無犯罪紀錄等情，本院綜合上
    開情狀，認對其宣告之刑以暫不執行為適當，爰併宣告緩刑
    2 年，以啟自新。
據上論斷，應依刑事訴訟法第455 條之1 第1 項、第3 項、第
368 條、第373 條，刑法第74條第1 項第1 款，判決如主文。
本案經檢察官陳豐年到庭執行職務。
中    華    民    國    98    年    12    月    31    日
                  刑事第十一庭  審判長法  官  張江澤
                                      法  官  劉景宜
                                      法  官  陳海寧
以上正本證明與原本無異。
不得上訴。
                                      書記官  潘佳欣
中    華    民    國    98    年    12    月    31    日
附錄本案論罪科刑法條全文：
刑法第339條第1項：
意圖為自己或第三人不法之所有，以詐術使人將本人或第三人之
物交付者，處 5 年以下有期徒刑、拘役或科或併科 1,000 元以
下罰金。

司法院資訊處製作；財團法人民間司法改革基金會備份。
